<font face="微软雅黑">

---

# **第二章：探索性数据分析**

---

本章内容简介：

- 2.1 目的
- 2.2 数据探索
- 2.3 结论

---

## 2.1 目的

如今，多数的生态学实验都需要进行假设检验和建模等数据处理。
然而，在应对多维数据情景时，具有简单数据统计分析和可视化的探索性数据分析（exploratory data analysis，EDA）方法仍然需要对原数据进行简单的预处理过程：

- 获取数据的整体概况
- 对某些变量进行转换或者重编码
- 对数据进行排序

本章使用 Doubs 河流数据集上进行数据探索分析，通过实际的操作演练以期达到一下 3 个目的：

- 学习和掌握 R 语言的一些基本函数功能
- 学习和掌握应用探索性数据分析方式处理多维生态数据
- 对 Doubs 河流数据集中的水文数据进行探索性分析

---

## 2.2 数据探索

### 2.2.1 数据提取

Doubs 河流数据集的相关信息保存在 .RData 文件中

```{r}
# 解决警告信息的显示问题
# Warning: Input string not available in this locale
Sys.setlocale('LC_ALL','C')

# 导入所需要的 R 分析包
library(vegan) 
library(RgoogleMaps) 
library(googleVis) 
library(labdsv)

# 注意所需要的分析脚本和原数据的路径 与 已设置的工作路劲 
# https://github.com/CMET-UGent/CMETNGS/tree/master/R
source("Functions/panelutils.R") # 调用分析脚本文件

load("Data/Doubs.RData") # 导入处于工作路径中的 Doubs 河流数据集

# Doubs 河流数据集有一下几个 R 数据对象：
# spe: 物种（群落）数据框（鱼的丰度信息） 
# env: 环境信息数据框
# spa: 空间地理信息数据框 – 笛卡尔坐标系
# fishtraits: 鱼物种的功能性特征信息
# latlong: 空间地理信息数据框 – 经纬度
```

> 1) 分析脚本和数据文件所处的路径位置应在已设置的工作路径中，可以使用 getwd() 查看已设置的工作路径 和 setwd() 重新设置工作路径; 
> 2) 建议使用 Rstudio 作为读者与 R 交流的媒介，同时亦可使用 Rstudio 作为脚本管理器进行编辑 R 类型的脚本文档，同时 Rstudio 可以很方便的重新设置工作路径; 
> 3) 使用 class() 查询 R 对象的数据类型

### 2.2.2 物种数据: 初次

以群落数据 - spe - 开始探索性数据分析：使用 R 基本函数进行初步探索分析并绘制条形图（barplot）

```{r}
# 上文中已导入 Doubs 河流数据集
spe # 查看 子数据集 spe 的概况

spe[1:5,  1:10] # 显示前 5 行、前 10列

head(spe) # 前 6 行
tail(spe) # 尾 6 行
nrow(spe) # 行数
ncol(spe) # 列数
dim(spe) # 数据框的维度（行数、列数）
colnames(spe) # 列标签
rownames(spe) # 行标签
summary(spe) # 描述每列的统计信息
range(spe) # 整个数据集的数值变化（min，max）
apply(spe,  2,  range) # 1 - 按行方向统计； 2 - 按列方向统计

head(unlist(spe)) # 扁平化处理数据，并生成向量
table(unlist(spe)) # 统计不同元素出现的频数
ab <- table(unlist(spe)) 
barplot(ab, 
        xlab = "Abundance class", 
        ylab = "Frequency", 
        col = gray(5 : 0/5)) # 5 : 0/5 >> c(1.0, 0.8, 0.6, 0.4, 0.2, 0.0)

sum(spe == 0) # 统计元素是 0 的个数
sum(spe == 0) / (nrow(spe) * ncol(spe)) # 计算频率
```

> 1) 注意条形图中如何定义的 灰度： 5 : 0/5 运算顺序; 
> 2) 该如何理解 0 值的高频率？？？

### 2.2.3 物种数据: 近距

进一步探索 Doubs 河流数据集其子数据集的其他属性： 创建采样点（位点）的地理分布图

```{r}
head(spa) # 查看使用的地理位置数据集（经纬度）
dim(spa) # 查看数据维度

plot(spa, 
     asp  =  1, # 显示的纵横比
     type = "n", # 选择的绘图类型，n - 不绘制；l - 线；p - 点
     main =  "Site  Locations", # 主标题
     xlab = "x coordinate (km)", # 副标题
     ylab = "y coordinate (km)" # 副标题
     )
lines(spa, col = "light blue") # 添加线，并设置颜色
text(spa,  row.names(spa),  
     cex  =  0.8,  col  =  "red") # 添加位点的标签（行名
text(68,  20,  "Upstream",  
     cex  =  1.2,  col  =  "red") # 在固定位置添加文本注释
text(15,  35,  "Downstream",  
     cex  =  1.2,  col  =  "red") # 在固定位置添加文本注释
```

当位点的地理信息数据涵盖较大范围时，可以将其投射到 GoogleMap 上
> 有些类似于 leaflet； 国内访问受限

```{r}
library(googleVis) # 导入分析包

head(latlong) # 查看数据
nom <- latlong$Site # 位点名称赋值于 nom 变量
latlong2  <-  paste(latlong$LatitudeN,
                    latlong$LongitudeE, 
                    sep  =  ":") # 两列合并生成 新向量
df  <-  data.frame(latlong2, nom, stringsAsFactors  =  FALSE) # 创建数据框(30行,2列)
mymap1 <- gvisMap(df, 
                  locationvar  =  "latlong2", 
                  tipvar  =  "nom", 
                  options = list(showTip = TRUE)
                  )
#plot(mymap1) # 国内访问受限
```

在河流显示的基础上进行 4 种不同鱼类的分布于丰度展示：

```{r}
par(mfrow = c(2,2)) # 设置绘图区域，2 行 2 列共 4 框

plot(spa, 
     asp = 1, 
     cex.axis = 0.8, 
     col = "brown", 
     cex = spe$Satr, # 表征物种丰度
     main = "Brown trout", 
     xlab = "x coordinate (km)", 
     ylab = "y coordinate (km)") # 描绘该物种的分布以及丰富度
lines(spa, col = "light blue")

plot(spa, 
     asp = 1, 
     cex.axis = 0.8, 
     col = "brown", 
     cex = spe$Thth, # 表征物种丰度
     main = "Grayling", 
     xlab = "x coordinate (km)", 
     ylab = "y coordinate (km)") # 描绘该物种的分布以及丰富度
lines(spa, col = "light blue")

plot(spa, 
     asp = 1, 
     cex.axis = 0.8, 
     col = "brown", 
     cex = spe$Baba, # 表征物种丰度
     main = "Barbel", 
     xlab = "x coordinate (km)", 
     ylab = "y coordinate (km)") # 描绘该物种的分布以及丰富度
lines(spa, col = "light blue")

plot(spa, 
     asp = 1, 
     cex.axis = 0.8, 
     col = "brown", 
     cex = spe$Abbr, # 表征物种丰度
     main = "Common bream", 
     xlab = "x coordinate (km)", 
     ylab = "y coordinate (km)") # 描绘该物种的分布以及丰富度
lines(spa, col = "light blue")
```

> 参数 cex 表征了 4 种不同鱼类的丰度

探索每个物种存在于多少个位点，即物种出现的频次和频率统计(绘制直方图 - histograms)：

```{r}
spe.pres <- apply(spe > 0, 2, sum) # 按照列方向计数 > 0 的个数（向量保存）
sort(spe.pres) # 升序排列
spe.relf <- 100 * spe.pres/nrow(spe) # 计算频率
round(sort(spe.relf), 1) # 保留一位小数
par(mfrow = c(1,2)) # 设置绘图区域( 1 行, 2 列)
hist(spe.pres, 
     right = F, # 区间 左闭右开
     las = 1, 
     main = "Species Occurrences", 
     xlab = "Number of occurrences", 
     ylab = "Number of species", 
     breaks = seq(0, 30, by = 5), # seq(0, 30, by = 5) >> c(0, 5, 10, 15, 20, 25, 30)
     col = "bisque")
hist(spe.relf, 
     right = F, # 区间 左闭右开
     main = "Species Relative Frequencies", 
     xlab = "Frequency of occurrences (%)", 
     ylab = "Number of species", 
     breaks = seq(0, 100, by = 10), # 坐标轴的间隔分段
     col = "bisque")
```

> apply( , , ) 按照 行/列 方向对数据进行 某种函数运算/统计

探索每个位点有多少个物种数量：

```{r}
sit.pres <- apply(spe > 0, 1, sum) # 按照行方向计数 > 0 的个数（向量保存）
sort(sit.pres) # 升序排列
par(mfrow = c(1, 2))  # 设置绘图区域( 1 行, 2 列)
plot(sit.pres,
     type = "l", # 阶梯绘图 - stair steps； 可尝试 type = "l"
     col = "gray", 
     main = "Species Richness vs. \n Upstream-Downstream Gradient", 
     xlab = "Site numbers", 
     ylab = "Species richness"
     )
text(sit.pres, row.names(spe), cex = .8, col = "red")
plot(spa, 
     asp = 1, 
     pch = 21, 
     col = "white", 
     bg = "brown", 
     cex = 5 * sit.pres / max(sit.pres), # cex 被赋值了 新向量
     main = "Map of Species Richness", 
     xlab = "x coordinate (km)", 
     ylab = "y coordinate (km)"
     )
lines(spa, col = "light blue")
```

### 2.2.4 生态数据类型转换

有时，需要基于以下几种情况对生态类群数据进行格式转换：

- 不同的计量单位保存的数据，作标准化处理（），使计量数据无量纲： Z-score 线性变换，范围[0, 1]
- 变量转换为正态分布（或者其他对称性分布），稳定方差
- 将变量之间的关系转换成线性（比如 log 转换）
- 多变量分析之前重新进行权重评估（比如比如给予所有的变量相同的方差、给予所有的向量相同的长度/范围）
- 分类变量数值化

物种丰度数据在维度上为同质化、定量、半定量的变量类型，数据的数值仅限于正值或者空值（0）。
通过简单的数值变换sqrt()、 ^0.25、log1p() (log(y + 1)保持缺省值为零)等以降低高值的观察值的影响。
在某些个别的案例中，为赋予相同的权重，可以将原数据转换为"有-无"二值类型。

vegan() 分析包的 decostand() 函数提供了多种生态类型数据标准化的选项，行列间数据进行相互比较转换（有别于简单的数值变换）。
可以相对于位点作标准化（每个位点的相对丰度），也可以相对于物种作标准化（与物种最大丰度有关的丰度或者与总丰度相关的丰度），或者同时位点和物种总量的作标准化（卡方转换）--以上的各种不同的变换方式主要取决于分析的目的。

decostand() 中有对数转换的功能，这种转换是对 y > 0 的数值进行的 log_b(y) + 1 的对数转换，其中 b 是对数转换的基数。在这种分析过程中 0 值未被触及，同时对数转换中的基数 b 由logbase 所提供。
上述这种对数转换于 2006 年 Anderson 等提出的 log(y + 1) 的对数转换不一样。
增加对数基数会增加大值缩小的严重性。

通过箱式图（boxplots）展示部分数据的标准化处理：

```{r}
library(vegan) # 导入分析包
#?decostand # 查询函数功能的基本介绍
spe[1:5, 2:4] # 查看数据子集
spe.pa <- decostand(spe, method = "pa") # “有-无”二进制数据转换
spe.pa[1:5, 2:4] # 查看数据子集
spe.scal <- decostand(spe, "max") # 对数据框按列进行标准化处理
spe.scal[1:5, 2:4] # 前后呼应查看数据转换后的异同
apply(spe.scal, 2, max) # 按列方向展示最大值
```

按照行/列方向统计数据结果;

```{r}
spe.relsp <- decostand(spe, "total", MARGIN = 2) # 按列方向进行标准化处理；物种相对丰度
spe.relsp[1:5, 2:4]
colSums(spe.relsp) # 按列求和 | apply(spe.relsp, 2, sum)
spe.rel <- decostand(spe, "total", MARGIN = 1) # 按行方向标准化；位点的相对丰度
spe.rel[1:5, 2:4]
rowSums(spe.rel) # 按行求和 | apply(spe.rel, 1, sum)
# Give a length (norm) of 1 to each row vector
# This is called the chord transformation
spe.norm <- decostand(spe, "normalize") # 按行方向标准化 [0, 1]；MARGIN = 1
spe.norm[1:5, 2:4]
vec.norm <- function(x) sqrt(sum(x ^ 2)) # 平方再开方 >> 负值转换成正值
apply(spe.norm, 1, vec.norm) # 按行方向

```

上述的转换被称作是“chord 变换” -- 弦变换，Euclidean距离函数应用弦变换产生弦距离矩阵（章3）。
在PCA和RDA以及k-均值分析中都有弦变换相应的应用。
弦变换同样也可应用于对数变换的数据处理过程中。

```{r}
# 计算每个位点的相对丰度的平方根
spe.hel <- decostand(spe, "hellinger") #  平方根 of method = "total"
spe.hel[1:5, 2:4]
vec.norm <- function(x) sqrt(sum(x ^ 2)) # 平方再开方 >> 负值转换成正值
apply(spe.hel, 1, vec.norm)
```

上述的转换被称作是“Hellinger 变换”

```{r}
# 通过行列进行双重标准化
spe[1:5, 2:4]
spe.chi <- decostand(spe, "chi.square")
spe.chi[1:5, 2:4] # 观察数据集前后的变化
spe.chi[7:9, ]

# Wisconsin standardization -- 双重标准化
# 在按行总数标准化之前，每个值首先由列最大值标准化
# 物种 - 列方向；位点 - 行方向
spe.wis <- wisconsin(spe)
spe.wis[1:5,2:4]
```

```{r}
par(mfrow = c(2,2)) # 设置绘图区域( 2 行, 2 列)
boxplot(spe$Babl, 
        sqrt(spe$Babl), 
        log1p(spe$Babl), # 设置 3 个离散变量
        main = "Simple transformations", 
        names = c("raw data", "sqrt", "log"), # 设置 3 个离散变量的坐标轴标签
        col = "bisque"
        )
boxplot(spe.scal$Babl, 
        spe.relsp$Babl, 
        main = "Standardizations by species", 
        names = c("max", "total"), 
        col = "lightgreen"
        )
boxplot(spe.hel$Babl, 
        spe.rel$Babl, 
        spe.norm$Babl, 
        main = "Standardizations by sites",
        names = c("Hellinger", "total", "norm"), 
        col = "lightblue"
        )
boxplot(spe.chi$Babl, 
        spe.wis$Babl, 
        main = "Double standardizations", 
        names = c("Chi-square", "Wisconsin"), 
        col = "orange"
        )
```

> 自定义函数的标准格式：newfun <- function(x) fun(x)

比较分析数值变换和标准化之后的影响（可视化）：

```{r}
par(mfrow = c(2, 2)) # 设置绘图区域( 2 行, 2 列)

plot(env$dfs, 
     spe$Satr, 
     type = "l", 
     col = 4, 
     main = "Raw data",
     xlab = "Distance from the source [km]", 
     ylab = "Raw abundance code"
     )
lines(env$dfs, spe$Thth, col = 3)
lines(env$dfs, spe$Baba, col = "orange")
lines(env$dfs, spe$Abbr, col = 2)
lines(env$dfs, spe$Babl, col = 1, lty = "dotted")

plot(env$dfs, 
     spe.scal$Satr, 
     type = "l", 
     col = 4, 
     main = "Species abundances ranged by maximum",
     xlab = "Distance from the source [km]", 
     ylab = "Ranged abundance"
     )
lines(env$dfs, spe.scal$Thth, col = 3)
lines(env$dfs, spe.scal$Baba, col = "orange")
lines(env$dfs, spe.scal$Abbr, col = 2)
lines(env$dfs, spe.scal$Babl, col = 1, lty = "dotted")

plot(env$dfs, 
     spe.hel$Satr, 
     type = "l", 
     col = 4, 
     main = "Hellinger-transformed abundances", 
     xlab = "Distance from the source [km]", 
     ylab = "Standardized abundance"
     )
lines(env$dfs, spe.hel$Thth, col = 3)
lines(env$dfs, spe.hel$Baba, col = "orange")
lines(env$dfs, spe.hel$Abbr, col = 2)
lines(env$dfs, spe.hel$Babl, col = 1, lty = "dotted")

plot(env$dfs,
     spe.chi$Satr, 
     type = "l", 
     col = 4, 
     main = "Chi-square-transformed abundances", 
     xlab = "Distance from the source [km]", 
     ylab = "Standardized abundance"
     )
lines(env$dfs, spe.chi$Thth, col = 3)
lines(env$dfs, spe.chi$Baba, col = "orange")
lines(env$dfs, spe.chi$Abbr, col = 2)
lines(env$dfs, spe.chi$Babl, col = 1, lty = "dotted")
legend("topright", 
       c("Brown trout", "Grayling", "Barbel", 
         "Common bream", "Stone loach"),
       col = c(4, 3, "orange", 2, 1), 
       lty = c(rep(1, 4), 3)
       )
```

*比较上述图形，并尝试解释相互之间的差别*

对于离散型数据，某些情况下可以使用 labdsv 分析包中的 vegtrans() 函数进行尺度转换。
按照特定的比例尺进行数据变换，一个向量保存当前的数据尺度，另一个向量保存转换后的比例尺度。

```{r}
# 使用自定义的比例尺度转换鱼类丰度数据
current <- c(0, 1, 2, 3, 4, 5)
converted <- c(0, 1 ,5, 10, 20, 50) # 自定义的比例尺度
spe.conv <- vegtrans(spe, current, converted)
head(spe.conv)
```

### 2.2.5 环境数据

接下来了解 Doubs 河流数据集的环境数据信息，绘图环境变量图：

```{r}
head(env) # 查看数据前 6 行
summary(env) # 按列统计数据基本信息
par(mfrow = c(2, 2)) # 设置绘图区域( 2 行, 2 列)

plot(spa, 
     cex.axis = 0.8, # 坐标轴注释文字的放大倍数
     pch = 21, # 形状 -- 圆圈
     col = "white", # 轮廓 -- 白色
     bg = "red", # 填充色 -- 红色
     cex = 5 * env$ele / max(env$ele), # 表征圆圈大小 | 生成的向量 赋值给 cex
     main = "Elevation", 
     xlab = "x", 
     ylab = "y")
lines(spa, col = "light blue")

plot(spa, 
     cex.axis = 0.8, # 坐标轴注释文字的放大倍数
     pch = 21, 
     col = "white", 
     bg = "blue", 
     cex = 5 * env$dis / max(env$dis), # 表征圆圈大小 | 生成的向量 赋值给 cex
     main = "Discharge", 
     xlab = "x", 
     ylab = "y"
     )
lines(spa, col = "light blue")

plot(spa, 
     cex.axis = 0.8, # 坐标轴注释文字的放大倍数
     pch = 21, 
     col = "white", 
     bg = "green3", 
     cex = 5 * env$oxy / max(env$oxy), # 表征圆圈大小 | 生成的向量 赋值给 cex
     main = "Oxygen",
     xlab = "x", 
     ylab = "y"
     )
lines(spa, col = "light blue")

plot(spa, 
     cex.axis = 0.8, # 坐标轴注释文字的放大倍数
     pch = 21,
     col = "white", 
     bg = "brown",
     cex = 5 * env$nit / max(env$nit), # 表征圆圈大小 | 生成的向量 赋值给 cex
     main = "Nitrate", 
     xlab = "x", 
     ylab = "y"
)
lines(spa, col = "light blue")
```

使用线型图表示河流沿岸某些变量的变化与波动：

```{r}
par(mfrow = c(2, 2)) # 设置绘图区域( 2 行, 2 列)
plot(env$dfs, 
     env$ele, 
     type = "l", 
     xlab = "Distance from the source (km)", 
     ylab = "Elevation (m)", 
     col = "red", 
     main = "Elevation")
plot(env$dfs, 
     env$dis, 
     type = "l", 
     xlab = "Distance from the source (km)", 
     ylab = "Discharge (m3/s)", 
     col = "blue", 
     main = "Discharge")
plot(env$dfs, 
     env$oxy, 
     type = "l", 
     xlab = "Distance from the source (km)", 
     ylab = "Oxygen (mg/L)", 
     col = "green3", 
     main = "Oxygen")
plot(env$dfs, 
     env$nit, 
     type = "l", 
     xlab = "Distance from the source (km)", 
     ylab = "Nitrate (mg/L)", 
     col = "brown", 
     main = "Nitrate")
```

使用散点矩阵图（Scatter plots）研究环境变量之间的二元关系：

```{r}
head(env) # 查看数据前 6 行
# 二元图（Bivariate plots）= 对角线直方图 + 拟合曲线
pairs(env, 
      panel = panel.smooth, # 非对角线区的面板绘制拟合曲线
      diag.panel = panel.hist, # 对角线区的面板绘制直方图
      main = "Bivariate Plots with Histograms and Smooth Curves"
      )
```

> 1) 从对角线的直方图中，可以判断哪些变量是正态分布的； 
> 2) 回归分析(regression analysis)和规范排序分析(canonical ordination)中的解释变量不需要满足正态分布； 
> 3) 散点图所表示的线性或者单调关系

环境变量数据是异质性的，使用不同的单位和尺度进行表示，很多统计分析需要将其标准化为零均值和单位方差。这些中心化和缩放的变量称之为 "z-scores"。示例数据展示：

```{r}
range(env$slo) # 查看变化范围
par(mfrow = c(2, 2)) # 设置绘图区域( 2 行, 2 列)
hist(env$slo, 
     col = "bisque", 
     right = FALSE # 区间 左闭右开
     ) 
hist(log(env$slo), 
     col = "light green", 
     right = FALSE, # 区间 左闭右开
     main = "Histogram of ln(env$slo)"
     )
boxplot(env$slo, 
        col = "bisque", 
        main = "Boxplot of env$slo", 
        ylab = "env$slo")
boxplot(log(env$slo), 
        col = "light green", 
        main = "Boxplot of ln(env$slo)",
        ylab = "log(env$slo)"
        )

env.z <- decostand(env, "standardize") # 按行方向标准化处理
apply(env.z, 2, mean) # 按列方向求平均值
apply(env.z, 2, sd) # 按列方向求标准差
head(env.z)
head(as.data.frame(scale(env)))  # scale() 矩阵对象的缩放或局中
```

---

## 2.3 结论

**探索性数据分析（EDA）在生态数据的初步分析中占有重要地位……**

---

</font>
