<font face="微软雅黑">

---

# **第八章：群落多样性分析**

---

本章内容简介：

- 8.1 目标
- 8.2 关于多样性的介绍
- 8.3 与空间相关的多样性: Alpha, Beta and Gamma 多样性
- 8.4 β-多样性(Beta Diversity)
- 8.5 群落的功能性多样性 & 功能性组成 & 系统进化多样性 
- 8.6 结论

---

## 8.1 目标

- 获取生态学中多样性的基本概念
- 通过多种方式计算 α-物种多样性
- 探索 β-多样性 的概念
- 将 β-多样性 划分为局部和物种贡献
- 将 β-多样性 划分为替换、丰富度差异和嵌套
- 简要介绍功能多样性的概念

---

## 8.2 关于多样性的介绍

### 8.2.1 简介

基于分类学多样性研究群落水平的物种多样性. 
[Biodiversity & Human Well-being](https://www.greenfacts.org/en/biodiversity/l-3/1-define-biodiversity.htm) 
[Biodiversity](https://en.wikipedia.org/wiki/Biodiversity) 
[Ecosystem biodiversity](https://www.khanacademy.org/science/high-school-biology/hs-ecology/hs-community-ecology/v/ecosystem-biodiversity) 
[Microbial Diversity](https://pdfs.semanticscholar.org/f2d9/70d4ca8a5069cf95df1da44322dcaa01353a.pdf) 
[MICROBIAL DIVERSITY - book](http://downloads.lww.com/wolterskluwer_vitalstream_com/sample-content/9781605476735_engelkirk/samples/chapter04.pdf) 

### 8.2.2 简单数字统计的物种多样性

#### 8.2.2.1 物种的丰富度与稀疏性(Species Richness & Rarefaction)

#### 8.2.2.2 物种丰度多样性的组成: 丰富度与均匀度(Species Abundance Diversity Components: Richness and Evenness)

### 8.2.3 分类学多样性指标的实际应用(Taxonomic Diversity Indices)

#### 8.2.3.1 河流数据集中鱼类群落的物种多样性指标(Species Diversity Indices)

```{r}
# 解决警告信息的显示问题
# Warning: Input string not available in this locale
Sys.setlocale('LC_ALL','C')

# 导入分析包
# ade4 https://www.rdocumentation.org/packages/ade4/versions/1.7-13
# 生态型数据分析(多变量数据分析): 环境科学中的探索分析和 Euclidean 方法
# vegan https://www.rdocumentation.org/packages/vegan/versions/2.4-2
# 群落生态分析包: 排序方法, 多样性分析等
# adegraphics https://www.rdocumentation.org/packages/adegraphics/versions/1.0-15
# 表示多变量数据的图形功能,  'ade4' 的重新集成
# adespatial https://www.rdocumentation.org/packages/adespatial/versions/0.3-4
# 多元多尺度空间分析
# vegetarian https://www.rdocumentation.org/packages/vegetarian/versions/1.2/topics/vegetarian-package
# 计算微生物群落数据的多样性
# FD https://www.rdocumentation.org/packages/FD/versions/1.0-12
# 从多种特征评估功能多样性 - functional diversity
# taxize https://www.rdocumentation.org/packages/taxize/versions/0.9.7/topics/taxize-package
# 在线获取物种 分类学信息
library(ade4)
library(adegraphics)
library(adespatial)
library(vegan)
library(vegetarian)
library(ggplot2)
library(FD)
library(taxize)

# 导入分析脚本和数据
source("Functions/panelutils.R")
source("Functions/Rao.R")
load("Data/Doubs.RData") 
load("Data/mite.RData")

spe <- spe[-8, ]
env <- env[-8, ]
spa <- spa[-8, ]
```

```{r}
# Alpha 物种多样性
# ?diversity

# 计算鱼类群落的 Alpha 物种多样性
(N0 <- rowSums(spe > 0))  # Species richness
(N0 <- specnumber(spe))  # Species richness (alternate)
(H <- diversity(spe))  # Shannon entropy (base e)
(Hb2 <- diversity(spe, base = 2)) # Shannon entropy (base 2)
(N1 <- exp(H))  # Shannon diversity (base e) (number of abundant species)
(N1b2 <- 2^Hb2)   # Shannon diversity (base 2)
(N2 <- diversity(spe, "inv"))  # Simpson diversity (number of dominant species)
(J <- H / log(N0))  # Pielou evenness
(E10 <- N1 / N0)  # Shannon evenness (Hill's ratio)
(E20 <- N2 / N0)  # Simpson evenness (Hill's ratio)
(div <- data.frame(N0, H, Hb2, N1, N1b2, N2, E10, E20, J))

# 计算多样性指标之间的相关性
# ?cor
cor(div) 
# 绘制两两相关图
pairs(div[-1, ], 
      lower.panel = panel.smooth, 
      upper.panel = panel.cor,
      diag.panel = panel.hist, main = "Pearson Correlation Matrix"
      )
```

#### 8.2.3.2 甲螨群落的稀疏性分析(Rarefaction Analysis)

```{r}
# 稀疏性分析
# 物种的数量
(mite.nbsp <- specnumber(mite)) # Species richness (alternate)
mite.nbsp[mite.nbsp == min(mite.nbsp)] # 提取物种丰富度的最小值
mite.nbsp[mite.nbsp == max(mite.nbsp)] # 提取物种丰富度的最大值
range(mite.nbsp) # 物种丰度的变化范围
(mite.abund <- rowSums(mite)) # Species richness
range(mite.abund) # 总丰富度的变化范围
mite.abund[mite.nbsp == min(mite.nbsp)] # 提取物种丰富度的最小值
mite.abund[mite.nbsp == max(mite.nbsp)] # 提取物种丰富度的最大值
mite.nbsp[mite.abund == min(mite.abund)] # 提取物种丰富度的最小值
mite.nbsp[mite.abund == max(mite.abund)] # 提取物种丰富度的最大值

mite.rare80 <- rarefy(mite, sample = 80) # 甲螨数据集稀释成 80 个个体(样本)
# 比较排序结果 - 观察值与稀释值
sort(mite.nbsp)
sort(round(mite.rare80))
# Sites with estimated species richness
mite.rare80[mite.rare80 == min(mite.rare80)] # 稀释后的预估的物种丰富度最小值
mite.rare80[mite.rare80 == max(mite.rare80)] # 稀释后的预估的物种丰富度最小值
# Observed core with predicted species richness ??
mite[which(mite.rare80 == min(mite.rare80)),]
mite[which(mite.rare80 == max(mite.rare80)),]

# 稀释曲线 - Rarefaction curve
rarecurve(
  mite[-67,],  # 注意数据集
  step = 1, 
  sample = 80, 
  xlab = "Number of individuals (Sample Size)", 
  ylab = "Species",
  label = TRUE, 
  col = "blue"
  )

rarecurve(
  mite,  # 注意数据集
  step = 1,
  sample = 80,
  xlab = "Number of individuals (Sample Size)",
  ylab = "Species",
  label = TRUE,
  col = "blue"
  )
```

---

## 8.3 与空间相关的多样性: Alpha, Beta and Gamma 多样性

---

## 8.4 β-多样性(Beta Diversity)

### 8.4.1 简单数字统计的β-多样性

```{r}
# Beta diversity, LCBD and SCBD of the fish data

# Gamma richness & 预期的物种池(expected species pool)
# ?specpool 估计物种库中外推的物种丰富度，或未观测物种的数量
# https://www.rdocumentation.org/packages/vegan/versions/2.4-2/topics/specpool
(gobs <- ncol(spe))
(gthe <- specpool(spe))

# 乘法分区 - Multiplicative partitioning of **Hill numbers** (Jost 2006, 2007)
# ?d
# Mean alpha species richness
d(spe, lev = "alpha", q = 0)
# Mean alpha Shannon diversity
d(spe, lev = "alpha", q = 1)
# Mean alpha Simpson diversity
d(spe, lev = "alpha", q = 2, boot = TRUE)
# 倍增 ? Multiplicative beta species richness
d(spe, lev = "beta", q = 0)
# 倍增 ? Multiplicative beta Shannon diversity
d(spe, lev = "beta", q = 1)
# 倍增 ? Multiplicative beta Simpson diversity
d(spe, lev = "beta", q = 2, boot = TRUE)
# Gamma species richness
d(spe, lev = "gamma", q = 0)
# Gamma Shannon diversity
d(spe, lev = "gamma", q = 1)
# Gamma Simpson diversity
d(spe, lev = "gamma", q = 2, boot = TRUE)
```

```{r}
# 绘图 - multiplicative beta diversity vs order
mbeta <- data.frame(order = 0:20, beta = NA, se = NA)
for (i in 1:nrow(mbeta)) {
  out <- d(spe, lev = "beta", q = mbeta$order[i], boot = TRUE)
  mbeta$beta[i] <- out$D.Value
  mbeta$se[i] <- out$StdErr
  }

mbeta
 
ggplot(mbeta, aes(order, beta)) +
  geom_point() +
  geom_line() +
  geom_errorbar(
     aes(order, beta, ymin = beta - se, ymax = beta + se),
     width = 0.2) + labs(y = "Multiplicative beta diversity", 
                         x = "Order of the diversity measure")
```

```{r}
# MacArthur's homogeneity 同质化 measure (MacArthur 1965)
# https://pdfs.semanticscholar.org/88c4/67e65b42eff088d19354632f41df6ca5804d.pdf
# https://rdrr.io/cran/vegetarian/man/M.homog.html
hom <- data.frame(order = 0:20, homogeneity = NA, se = NA)
for (i in 1:nrow(hom)) {
  out <- M.homog(spe, q = hom$order[i], std = TRUE, boot = TRUE)
  hom$homogeneity[i] <- out$M
  hom$se[i] <- out$StdErr
  }

hom
 
ggplot(hom, aes(order, homogeneity)) +
  geom_point() +
  geom_line() +
  geom_errorbar(
     aes(order, 
           homogeneity, 
           ymin = homogeneity - se, 
           ymax = homogeneity + se),
         width = 0.2) + labs(y = "MacArthur's homogeneity measure",
                             x = "Order of the diversity measure")
```

### 8.4.2 将 β-多样性作为群落组成表中的变量: SCBD & LCBD 指标

#### 8.4.2.1 简介

#### 8.4.2.2 计算 β-多样性

#### 8.4.2.3 关于β-多样性的相异性度量的性质(Properties of Dissimilarity Measures with Respect to Beta Diversity)

#### 8.4.2.4 β-多样性的局部贡献(Local Contributions to Beta Diversity, LCBD)

#### 8.4.2.5 β-多样性的物种贡献(Species Contributions to Beta Diversity, SCBD)

#### 8.4.2.6 使用 adespatial 分析包中的 beta.div() 函数计算 LCBD & SCBD 

```{r}
# 对经过数据变化的群落物种数据进行 beta.div 统计
# https://www.rdocumentation.org/packages/adespatial/versions/0.3-4/topics/beta.div
# beta.div() 计算总β差异的估计值作为社区数据矩阵Y中的总方差
spe.beta <- beta.div(spe, method = "hellinger", nperm = 9999) 
summary(spe.beta)
spe.beta$beta  # SSTotal and BDTotal
# species contributions to beta diversity (SCBD indices)
# local contributions of the sites to beta diversity (LCBD indices)
# Which species have a SCBD larger than the mean SCBD?
spe.beta$SCBD[spe.beta$SCBD >= mean(spe.beta$SCBD)]
```

```{r}
### 不在本书中 --->>> ###
# 绘制 species with large SCBD
# species contributions to beta diversity (SCBD indices)
par(mfrow = c(2,3))
plot(spa, 
     asp = 1, 
     cex.axis = 0.8, 
     col = "brown", 
     cex = spe$Satr, 
     main = "Brown trout", 
     xlab = "x coordinate (km)", 
     ylab = "y coordinate (km)"
     )
lines(spa, col = "light blue")
plot(spa, 
     asp = 1, 
     cex.axis = 0.8, 
     col = "brown", 
     cex = spe$Phph, 
     main = "Eurasian minnow", 
     xlab = "x coordinate (km)", 
     ylab = "y coordinate (km)"
     )
lines(spa, col = "light blue")
plot(spa, 
     asp = 1, 
     cex.axis = 0.8, 
     col = "brown", 
     cex = spe$Babl, 
     main = "Stone loach", 
     xlab = "x coordinate (km)", 
     ylab = "y coordinate (km)"
     )
lines(spa, col = "light blue")
plot(spa, 
     asp = 1, 
     cex.axis = 0.8, 
     col = "brown", 
     cex = spe$Ruru, 
     main = "Roach", 
     xlab = "x coordinate (km)", 
     ylab = "y coordinate (km)"
     )
lines(spa, col = "light blue")
plot(spa, 
     asp = 1, 
     cex.axis = 0.8, 
     col = "brown", 
     cex = spe$Alal, 
     main = "Bleak", 
     xlab = "x coordinate (km)", 
     ylab = "y coordinate (km)"
     )
lines(spa, col = "light blue")
### <<<--- 不在本书中 ###
```

```{r}
# local contributions of the sites to beta diversity (LCBD indices)
spe.beta$LCBD
# p-values
spe.beta$p.LCBD
# Holm correction - p-value 校正
p.adjust(spe.beta$p.LCBD, "holm")
# 位点 - 显著性的 Holm-corrected LCBD value
row.names(spe[which(p.adjust(spe.beta$p.LCBD, "holm") <= 0.05),])
# 在地图上进行绘制
plot(spa, 
     asp = 1, 
     cex.axis = 0.8, 
     pch = 21, 
     col = "white", 
     bg = "brown", 
     cex = spe.beta$LCBD * 70, 
     main = "LCBD values", 
     xlab = "x coordinate (km)", 
     ylab = "y coordinate (km)"
     )
lines(spa, col = "light blue")
text(85, 11, "***", cex = 1.2, col = "red")
text(80, 92, "***", cex = 1.2, col = "red")
```


### 8.4.3 将β-多样性分解成替换 & 丰富度差异 & 嵌套组成(Replacement, Richness Difference and Nestedness Components)

#### 8.4.3.1 Podani 指数(Podani Family of Indices)

#### 8.4.3.2 Baselga 指数(Baselga Family of Indices)

#### 8.4.3.3 嵌套介绍(Flavours of Nestedness)

#### 8.4.3.4 使用 adespatial 分析包中的 beta.div.comp() 函数计算替换 & 丰富度差异 & 嵌套组成(Replacement & Richness Difference & Nestedness)

```{r}
# Jaccard-based Podani indices (presence-absence data)
# https://www.rdocumentation.org/packages/adespatial/versions/0.3-4/topics/beta.div.comp
# 分解
fish.pod.j <- beta.div.comp(spe, coef = "J", quant = FALSE)
summary(fish.pod.j)
fish.pod.j$part
# 提取丰富度差异矩阵 - Extraction of the richness difference matrix
fish.rich <- as.matrix(fish.pod.j$rich)
# 绘制丰富度差异 with respect to site 30
fish.rich.30 <- fish.rich[29, ][-29]
site.names <- seq(1, 29)[-8]
plot(site.names, 
  fish.rich.30, 
  type = "n", 
  xaxp = c(1, 29, 28),
  main = "Doubs fish data: richness difference with respect to site 30", 
  xlab = "Site number", 
  ylab = "Richness difference"
  )
lines(site.names, fish.rich.30, pch = 24, col = "red")
points(
  site.names, 
  fish.rich.30, 
  pch = 24, 
  cex = 1.5, 
  col = "white", 
  bg = "red"
  )
text(3, 0.85, "Upstream", cex = 1, col = "red")
text(27, 0.85, "Downstream", cex = 1, col = "red")
```

```{r}
# 提取替代矩阵 - Extraction of the replacement matrix
fish.repl <- as.matrix(fish.pod.j$repl)
# 提取相异矩阵 - Jaccard dissimilarity Dj matrix
fish.jac <- as.matrix(fish.pod.j$D)
# 绘图
# 首先，提取方差相异矩阵的子对角线
fish.repl.neigh <- diag(fish.repl[-1, ]) # Replacement
fish.rich.neigh <- diag(fish.rich[-1, ]) # Richness difference
fish.jac.neigh <- diag(fish.jac[-1, ]) # Jaccard Dj index
absc <- c(2:7, 9:30) # Abscissa
label.pairs <- c("1-2", "2-3", "3-4", "4-5", "5-6", "6-7", " ", 
  "7-9", "9-10", "10-11", "11-12", "12-13", "13-14", "14-15", 
  "15-16", "16-17", "17-18", "18-19", "19-20", "20-21", "21-22", 
  "22-23", "23-24", "24-25", "25-26", "26-27", "27-28", "28-29", 
  "29-30")
plot(
  absc, 
  fish.jac.neigh, 
  type = "n", 
  xaxt = "n",
  main = "Replacement - Richness difference - Jaccard - nearest neighbours",  
  xlab = "Site pairs", 
  ylab = "Podani's indices"
  )
axis(side = 1, 2:30, labels = label.pairs, las = 2, cex.axis = 0.9)
lines(absc, fish.jac.neigh, col = "black")
points(
  absc, 
  fish.jac.neigh, 
  pch = 21, 
  cex = 2, 
  col = "black", 
  bg = "black"
  )
lines(absc, fish.repl.neigh, col = "blue")
points(
  absc, 
  fish.repl.neigh, 
  pch = 22, 
  cex = 2, 
  col = "white", 
  bg = "blue"
  )
lines(absc, fish.rich.neigh, col = "red")
points(
  absc, 
  fish.rich.neigh, 
  pch = 24, 
  cex = 2, 
  col = "white", 
  bg = "red"
  )
legend(
  "top", 
  c("Jaccard D", "Replacement", "Richness difference"), 
  pch = c(16, 15, 17), 
  col = c("black", "blue", "red")
  )
```

```{r}
# 三角绘图 - Triangular plots
# https://www.rdocumentation.org/packages/adespatial/versions/0.3-4/topics/beta.div.comp
# 分解
# Jaccard
fish.pod.J <- beta.div.comp(spe, coef = "J", quant = FALSE)
# Sorensen
fish.pod.S <- beta.div.comp(spe, coef = "S", quant = FALSE)
# Ruzicka
fish.pod.qJ <- beta.div.comp(spe, coef = "J", quant = TRUE)
# Percentage difference - 百分比差异
fish.pod.qS <- beta.div.comp(spe, coef = "S", quant = TRUE)
# 创建数据框
fish.pod.J.3 <- cbind((1 - fish.pod.J$D),
                      fish.pod.J$repl,
                      fish.pod.J$rich)
colnames(fish.pod.J.3) <- c("Similarity", "Repl", "RichDiff")
fish.pod.S.3 <- cbind((1 - fish.pod.S$D),
                      fish.pod.S$repl,
                      fish.pod.S$rich)
colnames(fish.pod.S.3) <- c("Similarity", "Repl", "RichDiff")
fish.pod.qJ.3 <- cbind((1 - fish.pod.qJ$D),
                       fish.pod.qJ$repl,
                       fish.pod.qJ$rich)
colnames(fish.pod.qJ.3) <- c("Similarity", "Repl", "AbDiff")
fish.pod.qS.3 <- cbind((1 - fish.pod.qS$D),
                       fish.pod.qS$repl,
                       fish.pod.qS$rich)
colnames(fish.pod.qS.3) <- c("Similarity", "Repl", "AbDiff")

# par(mfrow = c(2, 2))
triangle.plot(
  as.data.frame(fish.pod.J.3[, c(3, 1, 2)]),
  show = FALSE,
  labeltriangle = FALSE,
  addmean = TRUE
  )
text(-0.45, 
     0.5, 
     "RichDiff", 
     cex = 1.5)
text(0.4, 
     0.5, 
     "Repl", 
     cex = 1.5)
text(0, 
     -0.6, 
     "Jaccard similarity", 
     cex = 1.5)
triangle.plot(
  as.data.frame(fish.pod.S.3[, c(3, 1, 2)]),
  show = FALSE,
  labeltriangle = FALSE,
  addmean = TRUE
  )
text(-0.45, 
     0.5, 
     "RichDiff", 
     cex = 1.5)
text(0.4, 
     0.5, 
     "Repl", 
     cex = 1.5)
text(0, 
     -0.6, 
     "Sørensen similarity", 
     cex = 1.5)

triangle.plot(
  as.data.frame(fish.pod.qJ.3[, c(3, 1, 2)]),
  show = FALSE,
  labeltriangle = FALSE,
  addmean = TRUE
  )
text(-0.45, 
     0.5, 
     "AbDiff", 
     cex = 1.5)
text(0.4, 
     0.5, 
     "Repl", 
     cex = 1.5)
text(0, 
     -0.6, 
     "S = 1 – Ružička D", 
     cex = 1.5)
triangle.plot(
  as.data.frame(fish.pod.qS.3[, c(3, 1, 2)]),
  show = FALSE,
  labeltriangle = FALSE,
  addmean = TRUE
  )
text(-0.45, 
     0.5, 
     "AbDiff", 
     cex = 1.5)
text(0.4, 
     0.5, 
     "Repl", 
     cex = 1.5)
text(0, 
     -0.6, 
     "S = 1 – Percentage difference", 
     cex = 1.5)
# 显示平均点的数值
colMeans(fish.pod.J.3[, c(3, 1, 2)])
colMeans(fish.pod.S.3[, c(3, 1, 2)])
colMeans(fish.pod.qJ.3[, c(3, 1, 2)])
colMeans(fish.pod.qS.3[, c(3, 1, 2)])
```

#### 8.4.3.5 解释性替代与丰富度差异(Explaining Replacement and Richness Difference)

```{r}
# Replacement
# https://www.rdocumentation.org/packages/vegan/versions/2.4-2/topics/capscale
# [Partial] Distance-Based Redundancy Analysis
# [偏]基于距离的冗余分析
repl.dbrda <- dbrda(fish.repl ~ ., 
                    data = env, 
                    add = "cailliez")
anova(repl.dbrda)
RsquareAdj(repl.dbrda)

# Richness difference
# https://www.rdocumentation.org/packages/vegan/versions/2.4-2/topics/capscale
# [Partial] Distance-Based Redundancy Analysis
# [偏]基于距离的冗余分析
rich.dbrda <- dbrda(fish.rich ~ ., 
                    data = env, 
                    add = "cailliez")
anova(rich.dbrda)
RsquareAdj(rich.dbrda)

plot(
  rich.dbrda,
  scaling = 1,
  display = c("lc", "cn"),
  main = "Richness difference explained by environmental variables"
  )
```

---

## 8.5 群落的功能性多样性 & 功能性组成 & 系统进化多样性

### 8.5.1 α-功能多样性(Alpha Functional Diversity)

```{r}
summary(fishtraits)
rownames(fishtraits)
names(spe)
names(fishtraits)
(tra <- fishtraits[ , 6:15])
```

```{r}
# 群落加权平均特征值 - Community-weighted mean trait values (CWMs)
# 功能性组成 - https://www.rdocumentation.org/packages/FD/versions/1.0-12/topics/functcomp
functcomp(tra,
          as.matrix(spe),
          CWM.type = "all")
```

### 8.5.2 β 分类学 & 系统发育学 & 功能性多样性(Beta Taxonomic, Phylogenetic and Functional Diversities)

```{r}
# 基于简化系统发育分类的距离矩阵
# 从物种列表中检索层次分类
splist <- as.character(fishtraits$LatinName)
# Database ncbi - less reliable than GBIF
spcla <- classification(splist, db = "ncbi") 
# spcla <- classification(splist, db = "gbif") # 会报错

# 计算距离矩阵和系统发育树
# https://www.rdocumentation.org/packages/taxize/versions/0.9.7/topics/class2tree
# 将分类列表转换成树
tr <- class2tree(spcla)
tr$classification
tr$distmat
# 将树转换为共生矩阵，约束在0和1之间
phylo.d <- cophenetic(tr$phylo) / 100
# 使用物种编码代替物种名 - Replace full species names by name codes
rownames(phylo.d) <- names(spe)
colnames(phylo.d) <- names(spe)

# 功能相异矩阵 - Functional dissimilarity matrix (Gower dissimilarity)
# https://www.rdocumentation.org/packages/FD/versions/1.0-12/topics/gowdis
# 产生相异矩阵
trait.d <- gowdis(tra, asym.bin = 5:10)
# 绘制树形图
trait.gw <- hclust(trait.d, "ward.D2")
# par(mfrow = c(1, 2))
plot(tr)
text(0.1, 27.5, "a", cex = 1.8)
plot(trait.gw, 
     hang = -1, 
     main = "")
text(26, 1.045, "b", cex = 1.8)

# 添加分区 of TD, FD and PD (de Bello et al. 2010)
spe.rao <- Rao(
  sample = t(spe),
  dfunc = trait.d, # 可选的功能相异矩阵 - optional functional dissimilarity matrix
  dphyl = phylo.d, # 可选的系统发育距离矩阵 - optional phylogenetic distance matrix
  weight = FALSE,
  Jost = TRUE,
  structure = NULL
  )
names(spe.rao)

# 物种多样性 - Species diversity (Simpson)
names(spe.rao$TD)
# Mean alpha Simpson diversity
spe.rao$TD$Mean_Alpha
# Gamma Simpson diversity
spe.rao$TD$Gamma
# Additive beta Simpson diversity
spe.rao$TD$Beta_add
spe.rao$TD$Gamma - spe.rao$TD$Mean_Alpha
# Beta diversity expressed as percentage of gamma
spe.rao$TD$Beta_prop
spe.rao$TD$Beta_add / spe.rao$TD$Gamma
# Multiplicative beta Simpson diversity
spe.rao$TD$Gamma / spe.rao$TD$Mean_Alpha

# 系统多样性 - Phylogenetic diversity (Rao)
names(spe.rao$PD)
# Mean alpha Rao phylogenetic diversity
spe.rao$PD$Mean_Alpha
# Gamma Rao phylogenetic diversity
spe.rao$PD$Gamma
# Additive beta Rao phylogenetic diversity
spe.rao$PD$Beta_add
spe.rao$PD$Gamma - spe.rao$PD$Mean_Alpha
# Beta phylogenetic diversity expressed as percentage of gamma
spe.rao$PD$Beta_prop
spe.rao$PD$Beta_add / spe.rao$PD$Gamma
# Multiplicative beta Rao phylogenetic diversity
spe.rao$PD$Gamma / spe.rao$PD$Mean_Alpha

# 功能多样性 - Functional diversity (Rao)
names(spe.rao$FD)
# Mean alpha Rao functional diversity
spe.rao$FD$Mean_Alpha
# Gamma Rao functional diversity
spe.rao$FD$Gamma
# Additive beta Rao functional diversity
spe.rao$FD$Beta_add
spe.rao$FD$Gamma - spe.rao$FD$Mean_Alpha
# Beta functional diversity expressed as percentage of gamma
spe.rao$FD$Beta_prop
spe.rao$FD$Beta_add / spe.rao$FD$Gamma
# Multiplicative beta Rao functional diversity
spe.rao$FD$Gamma / spe.rao$FD$Mean_Alpha

# 方差 of alpha TD, PD, FD, 沿河
spe.rao$TD$Alpha
spe.rao$PD$Alpha
spe.rao$FD$Alpha

# par(mfrow = c(2, 2))
plot(spa, 
     asp = 1, 
     cex.axis = 0.8, 
     pch = 21, 
     col = "white", 
     bg = "brown", 
     cex = spe.rao$TD$Alpha / 4, 
     main = "Taxonomic diversity", 
     xlab = "x coordinate (km)", 
     ylab = "y coordinate (km)"
     )
lines(spa, col = "light blue")
plot(spa, 
     asp = 1, 
     cex.axis = 0.8, 
     pch = 21, 
     col = "white", 
     bg = "brown", 
     cex = spe.rao$PD$Alpha * 1.5, 
     main = "Phylogenetic diversity", 
     xlab = "x coordinate (km)", 
     ylab = "y coordinate (km)"
     )
lines(spa, col = "light blue")
plot(spa, 
     asp = 1, 
     cex.axis = 0.8, 
     pch = 21, 
     col = "white", 
     bg = "brown", 
     cex = spe.rao$FD$Alpha * 2.5, 
     main = "Functional diversity", 
     xlab = "x coordinate (km)", 
     ylab = "y coordinate (km)"
     )
lines(spa, col = "light blue")

# 添加 Rao-based 多样性指标
div$alphaTD <- spe.rao$TD$Alpha
div$alphaPD <- spe.rao$PD$Alpha
div$alphaFD <- spe.rao$FD$Alpha

# Save the div data frame as a CSV file
# write.csv(div, file = "diversity.csv", quote = FALSE)

# Save the species classification as a CSV file
# write.csv(tr$classification, file = "classification.csv", quote = FALSE)
```

---

</font>
